臺灣高等法院臺南分院刑事判決
111年度上易字第463號
上  訴  人  
即  被  告  許豐詠

選任辯護人  楊丕銘律師（法扶律師）
上列上訴人即被告因業務侵占案件，不服臺灣臺南地方法院111
年度易字第498號中華民國111年7月14日第一審判決（起訴案號
：臺灣臺南地方檢察署110年度營偵字第2240號），提起上訴，
本院判決如下：
    主      文
原判決關於所處之刑部分撤銷。
許豐詠犯業務侵占未遂罪，處有期徒刑參月，如易科罰金，以新
臺幣壹仟元折算壹日。緩刑參年，緩刑期間並應依附件調解筆錄
之內容支付財產上之損害賠償。
    事實及理由
一、上訴得明示僅就判決之刑、沒收或保安處分一部為之。刑事
    訴訟法第348條第3項定有明文。而為尊重當事人設定攻防之
    範圍，並減輕上訴審審理之負擔，容許上訴權人僅針對刑、
    沒收或保安處分一部提起上訴，其未表明上訴之認定犯罪事
    實部分，則不在第二審之審判範圍。如為數罪併罰之案件，
    亦得僅針對各罪之刑、沒收、保安處分或對併罰所定之應執
    行刑、沒收、保安處分，提起上訴，其效力不及於原審所認
    定之各犯罪事實，此部分犯罪事實不在上訴審審查範圍（11
    0年6月16日修正理由參照）。本件被告僅就原判決關於所處
    之刑部分提起上訴，業經本院與被告及辯護人確認在卷（本
    院卷第73-74頁），是原判決關於犯罪事實部分，不在本院
    審理範圍。
二、本判決書關於犯罪事實、證據及理由部分，引用原審判決書
    之記載（如附件一）。
三、被告上訴意旨略以：被告坦承犯行，且無任何前案紀錄，犯
    後態度及素行良好，被告所著手侵占之財物價值非鉅，請審
    酌被告一時失慮，致罹刑章，經此偵審程序，當已知所警惕
    ，改過遷善。倘令被告入監服刑，不僅名譽、信用盡失，且
    斷絕職業及社會關係，更可能使家族成員在精神、物質生活
    上承受負面衝擊。何況監獄内潛藏之犯罪感染風險，亦可能
    使受刑人出監後之再犯危險升高，難以復歸社會，甚至陷入
    累（再）犯之惡性循環。綜上，被告對於犯行坦承不諱，對
    其所做所為懊悔不已，請求對被告從輕發落並諭知緩刑之宣
    告等語。
四、經查：
㈠、原判決以被告犯刑法第336條第3項、第2項之業務侵占未遂犯
    行，事證明確，予以論罪科刑，並依未遂犯之規定，按既遂
    犯之刑減輕其刑後，審酌刑法第57條所定各款量刑事由，量
    處被告有期徒刑5月，並諭知易科罰金之折算標準，原無違
    誤，然因被告上訴後，坦承犯行，並與告訴人○○○公司調解
    成立，告訴人○○○公司對被告之刑事責任不予追究，此有本
    院調解筆錄可參（本院卷第65頁），此部分對被告有利之量
    刑事由，為原判決所未及審酌，應由本院就原判決所處之刑
    部分，予以撤銷改判。
㈡、以原判決認定之犯罪事實與罪名為基礎，審酌被告屬未遂犯
    ，應按既遂犯之刑減輕其刑，考量被告於肺炎疫情仍屬嚴重
    之時期，對於業務上所持有之重要防疫物資，意圖侵占入己
    ，數量達1萬2仟片，所為確屬不該，然因犯行即時遭發現，
    未發生侵占之結果，犯罪所生危害並非嚴重。另斟酌被告之
    教育程度，離婚，育有1名未成年子女等家庭生活狀況，擔
    任派遣工，薪資收入中等，暨其前科素行及犯後態度等其他
    一切情狀，量處如主文所示之刑，並諭知易科罰金之折算標
    準。
㈢、被告未曾因故意犯罪受有期徒刑以上刑之宣告，有臺灣高等
    法院被告前案紀錄表可查，本院考量被告本件犯行僅止於未
    遂程度，尚未發生實際損害，犯罪情節仍非重大，且被告上
    訴後已坦承犯行，並取得告訴人○○○公司之諒解，有本院調
    解筆錄可參，顯見本件刑事案件於當事人間已獲得平息，符
    合修復式司法之精神，本院斟酌刑罰矯正及預防之雙重目的
    等因素後，認為本件被告所宣告之刑，應以暫不執行為適當
    ，爰依刑法第74條第1項第1款、第2項第3款規定，考量被告
    分期還款之期限等因素，宣告緩刑3年，緩刑期間並應依如
    附件所示之調解筆錄支付財產上之損害賠償，以啟自新。
五、應適用之程序法條：刑事訴訟法第369條第1項前段、第364
    條、第299條第1項前段、第373條。　　
本案經檢察官胡晟榮提起公訴、檢察官陳昱旗到庭執行職務。
中　　華　　民　　國　　111 　年　　10　　月　　27  　日
                  刑事第二庭    審判長法　官  楊清安
                                      法　官  陳顯榮
                                      法　官  蕭于哲
以上正本證明與原本無異。
不得上訴。
　　　　　　　　　　　　　　　　　　　書記官  鄭信邦　　
中　　華　　民　　國　　111 　年　　10　　月　　27　　日
附錄本案論罪科刑法條全文
中華民國刑法第336條
對於公務上或因公益所持有之物，犯前條第1項之罪者，處1年以
上7年以下有期徒刑，得併科15萬元以下罰金。
對於業務上所持有之物，犯前條第1項之罪者，處6月以上5年以
下有期徒刑，得併科9萬元以下罰金。
前二項之未遂犯罰之。